臺灣高等法院臺中分院刑事裁定　　　　　100年度抗字第278號
抗　告　人
即　被　告　繆治平
上列抗告人因竊盜案件，不服臺灣臺中地方法院中華民國100 年
3月16日裁定（100年度易字第852號）提起抗告，本院裁定如下
：
    主  文
抗告駁回。
    理  由
一、本件抗告意旨略以：（一）羈押係拘禁被告於一定處所，乃
    刑事訴訟法強制處分中，干預被告人身自由最嚴厲之處分，
    ，其目的僅止於保全犯罪證據，及刑事訴訟程序之進行，尚
    不得作為預防犯罪之手段，且關於羈押與否之審查，其目的
    在判斷有無實施羈押強制處分之必要，必須經過嚴格之證明
    ，尚須考量有無羈押被告之必要，亦即依比例原則判斷並無
    羈押之必要者，仍不得為羈押之裁定，而改以較輕之其他強
    制處分；（二）預防性羈押，仍須審酌被告犯罪嫌疑是否重
    大，犯罪性質、犯罪實際狀況，謹慎衡量拘禁被告身體對其
    個人帶來之痛苦之不利益與維護社會治安之利益，本件被告
    曾於95、96年間犯盜採砂石罪，惟該犯罪距今已久，不能作
    為現在預防性羈押之理由，何況被告於另案99年度訴字第11
    86號件，業經台灣台中地方法院認為無羈押之必要，以新台
    幣15萬元交保在卷，被告於交保後，已深知悔改，迄今安份
    守己，即再發現被告先前另犯竊盜案件，被告嗣後已無其他
    犯行，自不能認為被告有何再犯之虞，而有施以預防性羈押
    之必要，原審不察，未謹慎審酌相關情狀，遽認為被告有預
    防性羈押之必要，而裁定被告羈押，自非適法，應予撤銷改
    判云云。
二、原裁定意旨略以：被告繆治平因涉嫌竊盜案件，經台灣台中
    地方法院檢察署檢察官追加起訴而繫屬法院，法官訊問後，
    認為被告犯刑法第320條、第321條之竊盜罪，其嫌疑重大，
    且除本案犯行外，被告先後另有其他竊盜犯行，有事實足認
    為有反覆實施同一犯罪之虞，為防止被告再度破壞國土而有
    羈押之必要，依刑事訴訟法第101條之1第1項第5款規定，裁
    定自100年3月11日起羈押3月等語。
三、經查，被告繆治平因於95年12月間起至96年2月間止，及96
    年9月起至10月間，先後盜採臺中縣神岡鄉○○段945號、95
    6號國有土地上之砂石，得手後，加以出售牟利之犯罪事實
    ，業經被告於原審訊問時自承在卷（原審法院100年3月11日
    問筆錄），並經證人林王碧蓮、王永明、王狄欽、潘專志、
    廖雪良等人於偵查中證述無訛，且有上開國有土地遭盜採之
    航空照片附卷可佐，堪認其犯罪嫌疑重大。又其另案先後1
    、於本案之前之92年至93年間，盜採臺中縣神岡鄉○○○段
    1190號國有土地上之砂石轉售圖利；2、另於本案之後之98
    年12月中旬起至同年月21日止，盜採臺中縣神岡鄉○○段
    938 號國有土地之砂石(以上二案業經檢察官以98年度偵字
    第11848號、第24162號、99年度偵字第1345號、第2003號、
    第3990號、第9887號、第9888號提起公訴，有起訴書在卷可
    參，並由原審以99年度訴字第1186號審理中)；3、再於本案
    之後之98年6月間至同年8月中旬某日止，盜採臺中縣神岡鄉
    ○○村○○段1021號國有土地上之砂石(業經檢察官以98年
    度偵字第25237號、99年度偵字第1996 6號追加起訴，有追
    加起訴書在卷可參，並由原審以99年度易字第3131號審理中
    )，是其有多次竊取國有土地砂石之犯行，且於本案之後另
    有竊取國有砂石之犯罪，確有事實足認被告有反覆實施同一
    犯罪之虞，為避免被告日後再度竊取及破壞國土，認其有羈
    押之必要，應予羈押，核符刑事訴訟法第101條之1第1項第5
    款之規定，原審因而依前揭法律之規定，諭知被告自100年3
    月11日起羈押3月，其認事用法，均無不當，抗告訴意旨認
    為被告之行為，尚無反覆實施之虞，及羈押之必要云云，指
    摘原裁定不當，其抗告為無理由，應予駁回。至本案原審法
    院係以被告符合刑事訴訟法第101條之1第1項第5款之規定，
    諭知被告羈押，即以預防犯罪而羈押被告，抗告人抗告意旨
    另以羈押僅於保全犯罪證據，及刑事訴訟程序之進行，尚不
    得作為預防犯罪之手段云云，顯與本件羈押之法條及原因不
    符，顯有誤解，附此說明。
三、據上論結，應依刑事訴訟法第四百十二條，裁定如主文。
中    華    民    國   100    年    3     月    24    日
            刑事第四庭    審判長法  官  洪  耀  宗
                                法  官  許  文  碩
                                法  官  林  清  鈞
以上正本證明與原本無異。
不得抗告。
                                書記官  許  美  惠
中    華    民    國   100    年    3     月    24    日